Minutes et répertoires du notaire Félix LAIR, 3 avril 1637 - 16 janvier 1646 (étude XII)
Archives nationales
- Minutes de Félix LAIR, 1637 - 30 juin 1646; MC/ET/XII/67 - MC/ET/XII/84
  - Minutes. 1639, juillet - décembre, juillet - décembre 1639; MC/ET/XII/70
    - Contrat entre François L'Hermite, sieur de Soliers, gentilhomme ordinaire de la maison de Monsieur, frère unique du roi, demeurant en l'île Notre-Dame, rue Saint-Louis, et Augustin Courbé, marchand libraire, demeurant rue des Sept-Voies, aux termes duquel L'Hermite s'engage à fournir la copie 
      Documents du Minutier central des notaires de Paris, Écrivains de théâtre, 1600-1649, étude par Alan Howe, documents analysés par Madeleine Jurgens et Alan Howe [195 actes], Paris, Archives nationales, 2005, notice n°164 (instrument de recherche imprimé dématérialisé dont la version intégrale est accessible en ligne par la rubrique 'Autres instruments de recherche', voir contexte dans le Plan d’orientation général - Notaires de Paris, guides thématiques du Minutier).
      Date de création de la notice: 2008
      Documents du Minutier central des notaires de Paris, Écrivains de théâtre, 1600-1649, étude par Alan Howe, documents analysés par Madeleine Jurgens et Alan Howe, Paris, Archives nationales, 2005, XIII-340 p.
      Transcription publiée dans Howe, Alan: ' Du nouveau sur les Vers héroïques, L'Office de la Sainte Vierge et La Mort de Chrispe: trois documents inédits ', Cahiers Tristan L'Hermite, t. XXIV, 2002, p. p. 49-50
      contrat; Notre-Dame (île); Saint-Louis (rue); Sept-Voies (rue des); Tristan L'Hermite; Courbé, Augustin; Billaine, Pierre; libraire
    - POULLETIER (Lugles) secr/re/ de la Chambre du Roi § Bail, 27 décembre 1639; MC/ET/XII/70
  - Minutes. 1640, janvier - juin, janvier - juin 1640; MC/ET/XII/71
    - DUTILLET (Michel) Marchand orfèvre Rue Jean Pain Mollet. § Inventaire après décès de Michel DUTILLET, dressé à la requête de sa veuve Marguerite BAU. Tableaux - Bible - Bijoux, orfèvreries., 4 janvier 1639; MC/ET/XII/71
      inventaire; Dutillet, Michel
    - POULLETIER (Lugles) entrepreneur des ponts et quais de l'île N.D. § Vente d'une place, 13 janvier 1640; MC/ET/XII/71
    - CARONDELET (Alexandre de) bénédiction § Convention, 16 janvier 1640; MC/ET/XII/71
      convention; Carondelet, Alexandre de
    - POULLETIER (Lugles) entrepreneur des ponts et quais de l'île N.D. § Marché de pierre, 16 janvier 1640; MC/ET/XII/71
      marché; Poulletier, Lugles
    - LE MASLE (Olivier) Voiturier par eau Ile Notre-Dame. § Inventaire après décès de Olivier LE MASLE, dressé à la requête de sa veuve, Julienne MAHEU 9 tableaux, 21 janvier 1640; MC/ET/XII/71
      inventaire; Le Masle, Olivier
    - MOSNIER (Claude) éperonnier du Roi § Apprentissage chez. .., 31 janvier 1640; MC/ET/XII/71
      contrat d'apprentissage; Mosnier, Claude
    - Contrat de mariage entre Louis Savard, huissier sergent à cheval au Châtelet, demeurant rue Maubué, et Marguerite Grosborgne, fille de feu Jean Grosborgne, maître maçon, et de Claude Clément, sa veuve, demeurant rue Regrattier, en l'île Saint-Louis, auquel signe comme témoin de la future épouse, Robert Ballard, seul imprimeur du roi pour la musique, ami., 18 février 1640; MC/ET/XII/71
      Documents du Minutier central concernant l'histoire de la musique (1600-1650), par Madeleine Jurgens, tome II [études XI à XX, 1900 actes], Paris, Archives nationales, 1974, p. 875 (instrument de recherche imprimé dématérialisé, certaines notices sont plus détaillées dans la version intégrale accessible en ligne par la rubrique 'Autres instruments de recherche', voir contexte dans le Plan d’orientation général - Notaires de Paris, guides thématiques du Minutier).
      Savard, Louis
    - MONDELET (Claude) Compagnon maçon § Marché de maçonnerie, 25 février 1640; MC/ET/XII/71
      marché; Mondelet, Claude
    - Bail pour 3 ans par Pierre Pontheron, peintre, demeurant place de Grève, à Pierre Lucques, marchand fripier, de la maison où il demeure à l'enseigne des Trois Corbillons, rue des Gravilliers, au loyer annuel de 285 l. À la suite: - 1640, 1er mars.- Transport du bail par Lucques, du consentement de Pontheron, à Jean Hanuche, marchand marbrier, et sa femme, Catherine Quois, demeurant rue Transnonain., 1er mars 1640; MC/ET/XII/71
      Documents du Minutier central concernant les peintres, sculpteurs et graveurs au XVIIe siècle (1600-1650), par Marie-Antoinette Fleury et Martine Constans, tome II [études XI à XX, 2445 actes], Paris, Archives nationales, 2010, notice n°1821 (instrument de recherche imprimé dématérialisé, certaines notices sont plus détaillées dans la version intégrale accessible en ligne par la rubrique 'Autres instruments de recherche', voir contexte dans le Plan d’orientation général - Notaires de Paris, guides thématiques du Minutier).
      Pontheron, Pierre
    - DU MOULIN (Simon) maître distillateur d'eaux de vie § Apprentissage (3 actes); Réceptions en maîtrise. 13, 14 et 16 mars 1640., 13 mars 1640 - 16 mars 1640; MC/ET/XII/71
      contrat d'apprentissage; Du Moulin, Simon
    - POULLETIER (Lugles) entrepreneur des ponts et quais de l'île N.D. § Procédures, 22 mars 1640; MC/ET/XII/71
    - MORET (Comte de) prince du sang, frère naturel de S. M/té/ § Obligations, 31 mars 1640; MC/ET/XII/71
      obligation; Moret, M. de
    - S/T/ JOSSE sur Mer (Abbaye bénédictine) § Procuration pour déclaration de droits dus à S.M., 9 mai 1640; MC/ET/XII/71
      procuration; déclaration
    - LE VAU (Louis) Architecte ordinaire du Roi § Travaux à l'hôtel de la Vrillière, 18 mai 1640; MC/ET/XII/71
    - CAUCHOIS (Ysabel) § Marché de tapisseries, 23 mai 1640; MC/ET/XII/71
      marché; Cauchois, Isabelle
    - GRENAULT (Guillaume) opérateur ordinaire -du Roi § Quittance., 25 mai 1640; MC/ET/XII/71
      quittance; Grenault, Guillaume
    - FONTAINE (Guillaume) maître charpentier § Devis de Charpenterie pour 2 maisons en l'île N.D., 1er juin 1640; MC/ET/XII/71
      devis; Fontaine, Guillaume
    - ORFÈVRE DUTILLET Michel § partage, 11 juin 1640; MC/ET/XII/71
  - Minutes. 1640, juillet - décembre, juillet - décembre 1640; MC/ET/XII/72
    - Quittance par François Lemaye, sieur de La Couraudière, conseiller du roi à la Cour des aides, demeurant Grande- Rue de l'Île-Notre-Dame, et héritier de son père, Étienne Lemaye, à Jean Allemanche, peintre ordinaire du roi et de l'université de Poitiers, y demeurant, représenté par Michel Halluet, de 821 l. 2 s. pour rachat et arrérages de 40 l. de rente., 5 juillet 1640; MC/ET/XII/72
      Documents du Minutier central concernant les peintres, sculpteurs et graveurs au XVIIe siècle (1600-1650), par Marie-Antoinette Fleury et Martine Constans, tome II [études XI à XX, 2445 actes], Paris, Archives nationales, 2010, notice n°6 (instrument de recherche imprimé dématérialisé, certaines notices sont plus détaillées dans la version intégrale accessible en ligne par la rubrique 'Autres instruments de recherche', voir contexte dans le Plan d’orientation général - Notaires de Paris, guides thématiques du Minutier).
      Lemaye, François
    - Quittance par Pierre Datelin à Nicolas Poirier et Didier Brouant, joueurs d'instruments, de 173 livres pour remboursement de pareille somme avancée par Datelin pour construction d'une logette sur le pont Marie., 11 juillet 1640; MC/ET/XII/72
      Documents du Minutier central concernant l'histoire de la musique (1600-1650), par Madeleine Jurgens, tome II [études XI à XX, 1900 actes], Paris, Archives nationales, 1974, p. 518 (instrument de recherche imprimé dématérialisé, certaines notices sont plus détaillées dans la version intégrale accessible en ligne par la rubrique 'Autres instruments de recherche', voir contexte dans le Plan d’orientation général - Notaires de Paris, guides thématiques du Minutier).
      Datelin, Pierre
    - DU CERF (Michel) maître orfèvre § Mariage, 16 juillet 1640; MC/ET/XII/72
      contrat de mariage; Du Cerf, Michel
    - Bail par Charles Comtesse, bourgeois de Paris, demeurant rue Saint-Louis, île Notre-Dame, pour six années, à Claude Vidou, veuve de Nicolas Bouteville, demeurant rue de la Mortellerie, d'une maison sise en la Grand'Rue de l'île Notre-Dame, moyennant 280 livres de loyer annuel., 30 juillet 1640; MC/ET/XII/72
      Documents du Minutier central concernant l'histoire de la musique (1600-1650), par Madeleine Jurgens, tome II [études XI à XX, 1900 actes], Paris, Archives nationales, 1974, p. 498 (instrument de recherche imprimé dématérialisé, certaines notices sont plus détaillées dans la version intégrale accessible en ligne par la rubrique 'Autres instruments de recherche', voir contexte dans le Plan d’orientation général - Notaires de Paris, guides thématiques du Minutier).
      Vidou, Claude
    - LANGLOIS (Pierre), marchand libraire § Obligation, 27 août 1640; MC/ET/XII/72
      obligation; Langlois, Pierre
    - POULLETIER (Lugles) noble homme § Exécution du testament Est-de la Bistrak et inventaire après décès, 30 août 1640; MC/ET/XII/72
      inventaire; testament; Poulletier, Lugles
    - Transport par François Vian, hautbois ordinaire du roi, demeurant rue Saint-Honoré, dans l'enclos des Quinze-Vingts, agissant en son nom et comme tuteur de Simon âgé de vingt-deux ans, d'Anne âgée de vingt-quatre ans et de Françoise âgée de onze ans, enfants nés de son mariage avec Claude Legendre, sa femme, et par François Vian, procureur au Châtelet de Melun, logé rue des Nonnaindières à l'Image Notre-Dame, agissant pour lui, pour Mathurine Pachau, sa femme, et pour Jean Vian, hautbois ordinaire du roi, demeurant à Melun, à Urbain Jolly, conseiller du roi et payeur des rentes assignées sur les gabelles, de 25 livres de rente à prendre sur 150 livres appartenant audit Vian, moyennant 450 livres., 3 septembre 1640; MC/ET/XII/72
      Documents du Minutier central concernant l'histoire de la musique (1600-1650), par Madeleine Jurgens, tome II [études XI à XX, 1900 actes], Paris, Archives nationales, 1974, p. 265 (instrument de recherche imprimé dématérialisé, certaines notices sont plus détaillées dans la version intégrale accessible en ligne par la rubrique 'Autres instruments de recherche', voir contexte dans le Plan d’orientation général - Notaires de Paris, guides thématiques du Minutier).
      Vian, François
    - POULLETIER (Lugles) entrepreneur des ponts et quais de l'île N.D. § Marché de Carriers. (2 actes), 3 septembre 1640; MC/ET/XII/72
    - Quittance par Jeanne Pontheron, veuve de François Bonnier, peintre ordinaire du roi, à Élisabeth Clauzeau, veuve de François Fausset, greffier des insinuations du Châtelet, tant en son nom que comme tutrice de ses enfants, demeurant rue de la Verrerie, de 6 367 l. 4 s. pour racheter une rente de 400 l., constituée le 30 octobre 1628 et réduite depuis par la veuve Bonnier à 350 l. [cf. no 305]., 10 septembre 1640; MC/ET/XII/72
      Documents du Minutier central concernant les peintres, sculpteurs et graveurs au XVIIe siècle (1600-1650), par Marie-Antoinette Fleury et Martine Constans, tome II [études XI à XX, 2445 actes], Paris, Archives nationales, 2010, notice n°308 (instrument de recherche imprimé dématérialisé, certaines notices sont plus détaillées dans la version intégrale accessible en ligne par la rubrique 'Autres instruments de recherche', voir contexte dans le Plan d’orientation général - Notaires de Paris, guides thématiques du Minutier).
      Pontheron, Jeanne
    - VATEL (François) marchand de pavés § Marché pour le nettoiement de l'île N.D., 17 septembre 1640; MC/ET/XII/72
      marché; Vatel, François
    - DERATZ (Edme), ployeur de bois de raquettes. § Marché, 21 septembre 1640; MC/ET/XII/72
      marché; Deratz, Edme
    - POCQUELIN (Louis) marchand bourgeois de P. § Quittance, 27 septembre 1640; MC/ET/XII/72
      quittance; Pocquelin, Louis
    - LAMBERT (Philippe) maître imprimeur § Quittance, 29 septembre 1640; MC/ET/XII/72
      quittance; Lambert, Philippe
    - Promesse de leçons de chant et de composition., 9 octobre 1640; MC/ET/XII/72
      Extrait du contenu:
      'Fut present en sa personne Maistre Jean Delin, maistre compositeur de musique à Paris, y demeurant ès faulxbourgs Sainct-Germain-des-Prez, au logis du sieur de Sens, escuyer de la bouche de la royne de France, proche les Petites Maisons, parroisse Sainct-Sulpice, lequel a promis et promect à Maistre André Barral, prebtre habitué en l'eglise Sainct-Louys de l'isle Nostre-Dame, y demeurant à ce present et acceptant, de luy monstrer et enseigner à chanter touttes sortes d'airs de cour par musique, tant en livres imprimez que non imprimez et apprendre à battre mesure d'airs plaine musique, scavoir chanter ses partyes à livres ouvertz sans que personne luy puisse monstrer davantage; comme aussy à mettre sur le luth touttes pieces pour musique et à composer lesdictes pieces à trois et quatre partyes; et outre promect aussy ledict Delin monstrer et enseigner à Jacques Barral et François Gaillard, nepveus dudict Maistre André Barral, à chanter leurs partyes par musique, tant par airs de cour que par plaine musique à livre ouvert; et ce de ce jourd'huy en six mois.
      Cette promesse faicte moyennant le prix et somme de quatre-vingtz dix livres tournoiz que ledict Delin a confessé et confesse avoir eu et receu comptant dudict Maistre André Barral, dont etc, quictant etc. A esté accordé qu'en cas que ledict Delin devint maladde pendant le temps qu'il monstrera ausdictz Barral et ses nepveus, il sera tenu en son lieu d'envoyer son filz pour leur enseigner par chacun jour l'espace d'une heure entiere, à laquelle ilz se rendroict subjectz pour estudier au mieux qui leur sera possible.
      A ce faire est intervenu Maistre Nicolas Le Prévost, prebtre bene[fic]ié en l'eglise de Paris, y demeurant rue de Bievre, enseigne du Coeur navré, parroisse Sainct-Estienne-du-Mont, lequel s'est rendu pleige, caultion et respondant pour ledict Delin en cas qu'il ne s'acquistast de son debvoir vers lesdictz Barral et ses nepveux pour leur monstrer ce que dessus, de rendre et restituer ladicte somme de quatre-vingtz dix livres tournoiz recueue par icelluy Delin, et ce avec luy l'un pour l'autre chacun d'eulx seul et pour le tout sans division ne discussion, renonceans aux beneffices de droictz, exeptions desdictz droictz et pour lequel Delin il respond, s'oblige et faict son propre faict et debte en cette partye vers ledict Barral. Car ainsy etc, promectant etc, obligeant chacun en droict soy ledict Delin corps et biens, renonceant ausdictz beneffices.
      Faict et passé, ès estudes, l'an mil six cent quarente, le neufiesme jour d'octobre, après midy, et ont signé:
      J. DELIN A. BARRAL N. LE PREVOST DUPUYS (notaire) LAIR (notaire)
      Documents du Minutier central concernant l'histoire de la musique (1600-1650), par Madeleine Jurgens, tome II [études XI à XX, 1900 actes], Paris, Archives nationales, 1974, p. 455 (instrument de recherche imprimé dématérialisé, certaines notices sont plus détaillées dans la version intégrale accessible en ligne par la rubrique 'Autres instruments de recherche', voir contexte dans le Plan d’orientation général - Notaires de Paris, guides thématiques du Minutier).
    - DE LA GRANGE (Eustache Le Mareschal) maître de la Verrerie de Paris § Déclaration, 11 octobre 1640; MC/ET/XII/72
      déclaration; De la Grange, Eustache Le Mareschal
    - POULLETIER (Lugles) noble homme § Quittance, 13 octobre 1640; MC/ET/XII/72
    - LEVASSEUR (Jacques) patissier suivant la Cour. § Accord, 2 novembre 1640; MC/ET/XII/72
      accord; Levasseur, Jacques
    - PAUL (Michel) maître menuisier ébéniste § Apprentissage chez. .., 19 novembre 1640; MC/ET/XII/72
      contrat d'apprentissage; Paul, Michel
    - LANGLOIS (Pierre), marchand libraire § Apprentissage, 19 novembre 1640; MC/ET/XII/72
      contrat d'apprentissage; Langlois, Pierre
    - GERMAIN (Louis) aumônier du Roi § Vente de rente, 23 novembre 1640; MC/ET/XII/72; (2 actes)
      acte de vente; Germain, Louis
    - ROUET (Jean) marchand orfèvre § Quittance, 29 novembre 1640; MC/ET/XII/72
      quittance; Rouet, Jean
    - BOURDEREAU (Denis) maître tapissier § Procuration, 7 décembre 1640; MC/ET/XII/72
      procuration; Bourdereau, Denis
    - Contrat de mariage entre Adrien Hugé, secrétaire de la chambre du roi, demeurant quai Bourbon, et Marie Lambert, fille de défunts Hugues Lambert, procureur au parlement, et Claude Moreau, demeurant rue des Boucheries, auquel signe comme témoin de la fiancée Pierre Gilbert et Gillette Moreau, sa femme, cousins., 16 décembre 1640; MC/ET/XII/72
      Documents du Minutier central concernant l'histoire de la musique (1600-1650), par Madeleine Jurgens, tome II [études XI à XX, 1900 actes], Paris, Archives nationales, 1974, p. 292 (instrument de recherche imprimé dématérialisé, certaines notices sont plus détaillées dans la version intégrale accessible en ligne par la rubrique 'Autres instruments de recherche', voir contexte dans le Plan d’orientation général - Notaires de Paris, guides thématiques du Minutier).
      Hugé, Adrien
    - LE VAU (Louis) maître maçon § Marché de voitures de pierres, 31 décembre 1640; MC/ET/XII/72
      marché; Le Vau, Louis
  - Minutes. 1641, janvier - juin, janvier - juin 1641; MC/ET/XII/73
    - Mainlevée par Pierre Datelin, joueur d'instruments et de figures artificielles, demeurant rue du Mûrier, à Didier Brouant, de la même vacation, de l'opposition par lui faite à la délivrance de 50 livres moyennant quoi l'échoppe qui faisait l'objet de leur différend appartiendra entièrement à Datelin., 28 mars 1641; MC/ET/XII/73
    - Bail par Vincente Coquille, veuve d'Edme Menissier, fruitier, demeurant sur le pont de pierre du côté du quai aux Ormes, pour treize mois à partir du 1er janvier dernier, à Didier Brouant, joueur d'instruments, demeurant rue de la Corne, d'une hutte de bois au bout du pont de pierre, en laquelle il pourra présenter au public des figures artificielles, moyennant 240 livres., 30 mars 1641 - 31 mai 1641; MC/ET/XII/73
      À la suite: 1641, 31 mai. Désistement du bail précédent.
      Documents du Minutier central concernant l'histoire de la musique (1600-1650), par Madeleine Jurgens, tome II [études XI à XX, 1900 actes], Paris, Archives nationales, 1974, p. 500 (instrument de recherche imprimé dématérialisé, certaines notices sont plus détaillées dans la version intégrale accessible en ligne par la rubrique 'Autres instruments de recherche', voir contexte dans le Plan d’orientation général - Notaires de Paris, guides thématiques du Minutier).
    - FEUILLETTE (Daniel) commissaire général de l'artillerie § Traité, 22 juin 1641; MC/ET/XII/73
      Feuillette, Daniel
    - Contrat de mariage entre Charles Mallet, joueur d'instruments et artifices, demeurant rue du Murier, et Marguerite Poly, veuve d'Antoine Simon, cocher, demeurant même rue, en présence de Pierre Datelin, joueur d'instruments., 25 juin 1641; MC/ET/XII/73
      Documents du Minutier central concernant l'histoire de la musique (1600-1650), par Madeleine Jurgens, tome II [études XI à XX, 1900 actes], Paris, Archives nationales, 1974, p. 606 (instrument de recherche imprimé dématérialisé, certaines notices sont plus détaillées dans la version intégrale accessible en ligne par la rubrique 'Autres instruments de recherche', voir contexte dans le Plan d’orientation général - Notaires de Paris, guides thématiques du Minutier).
    - MOREAU (Estienne) aumônier ordianire du Roi, abbé de Saint-Josse § Dommages et intérêts, 25 juillet 1641; MC/ET/XII/73
      Moreau, Estienne
    - FEUILLETTE (Daniel) comm/re/ général de l'artillerie § Procuration, 26 juillet 1641 - 3 août 1641; MC/ET/XII/73
      procuration; Feuillette, Daniel
    - FEUILLETTE (Daniel), commissaire général de l'artillerie § Quittance, 29 juillet 1641; MC/ET/XII/73
      quittance; Feuillette, Daniel
    - FEUILLETTE (Daniel) Commissaire général de l'artillerie § Marché de Salpêtre, 14 août 1641; MC/ET/XII/73
      marché; Feuillette, Daniel
    - FEUILLETTE (Daniel) Commissaire général de l'artillerie § Procuration, 17 août 1641; MC/ET/XII/73
    - LEGAGNEUR (Louys) opérateur du Roi et de la Reine § Testament de sa veuve, 22 août 1641; MC/ET/XII/73
      testament; Legagneur, Louys
    - TALON (Artus) avocat en parlement § Obligation, 27 août 1641; MC/ET/XII/73
      obligation; Talon, Artus
    - Mise en apprentissage par Pierre Langlois, marchand libraire chez Jean Mayeur, marchand libraire., 2 septembre 1641; MC/ET/XII/73
      contrat d'apprentissage; Langlois, Pierre; Mayeur, Jean
    - COTTON (Pierre), seigneur de Sugy, gentilhomme ordinaire de la Chambre du Roi. § Obligation, 5 septembre 1641; MC/ET/XII/73
      obligation; Cotton, Pierre
    - FEUILLETTE (Daniel) Commissaire général de l'artillerie § Permission d'établir des ateliers de Salpêtre, 11 septembre 1641; MC/ET/XII/73
    - COTTON (Pierre) seigneur de SUGY, gentilhomme ordinaire de la Chambre du Roi. § Obligation, 18 septembre 1641; MC/ET/XII/73
    - Marché de Salpêtre par Daniel Feuillette, commissaire général de l'artillerie (3 actes), 27 septembre 1641; MC/ET/XII/73
    - GROUSSIN (Médard) chirurgien ordianire du Roi § Marché pour traitement jusqu'à guérison., 28 septembre 1641; MC/ET/XII/73
      marché; Groussin, Médard
    - FEUILLETTE (Daniel) Comm/re/ général de l'artillerie § Permission à Manceau de construire un moulin à poudre, 13 octobre 1641; MC/ET/XII/73
    - ZACARY (Madelaine) poudrière à Arras. § Marché pour établir une manufacture de salpêtre, conclu avec le commissaire général de l'Artillerie., 15 octobre 1641; MC/ET/XII/73
      marché; Zacary, Madelaine
    - POULLETIER (Lugles) secrétaire ordianire de la chambre du Roi § Transport de rente, 3 novembre 1641; MC/ET/XII/73
      transport de droits; Poulletier, Lugles
    - Inventaire après décès de Claude Germain, avocat au Parlement, demeurant en l'île Notre-Dame, paroisse Saint-Louis., 19 novembre 1641; MC/ET/XII/73
      Georges Wildenstein, Le goût pour la peinture dans la bourgeoisie parisienne au début du règne de Louis XIII, d'après des inventaires après décès...[705 actes], Gazette des Beaux-Arts, Paris, 1959, p.92 (voir contexte dans le Plan d’orientation général - Notaires de Paris, guides thématiques du Minutier).
      inventaire après décès; Notre-Dame (île); Germain, Claude; avocat au parlement (Ancien Régime)
    - Transport de droit entre Jean Regnard et Jean Guyon, salpêtriers ordinaires du Roi., 19 novembre 1641; MC/ET/XII/73
      transport de droits; Regnard, Jean; Guyon, Jean
    - Inventaire après décès de Claude Germain, avocat en Parlement, demeurant rue Regrattière en l'île Notre-Dame, paroisse Saint-Louis, dressé à la requête de sa veuve, Anne Guignard, en la présence de Claude Germain, abbé de Saint-Jean au Mont, fils émancipé d'âge de Claude Germain, et en la présence de Jean Germain avocat au parlement, procureur fiscal de Saint-Germain-des-Prés, son oncle.; Tableaux-Livres, 19 novembre 1641; MC/ET/XII/73
      inventaire; Germain, Claude
    - Mise en apprentissage par Jean Godart, maître orfèvre, chez Josse Vancleuen, maître orfèvre., 25 novembre 1641; MC/ET/XII/73
      contrat d'apprentissage; Godart, Jean; Vancleuen, Josse
    - BAROCHEAU (René) maréchal de la petite écurie du Roi § Procédures, 30 novembre 1641; MC/ET/XII/73
      Barocheau, René
  - Minutes. 1641, juillet - décembre, juillet - décembre 1641; MC/ET/XII/74
    - Marché aux termes duquel Louis Cochy, maître charpentier, demeurant au faubourg Montmartre, promet à Pierre Datelin de faire divers ouvrages de charpenterie en la maison que Datelin fait construire à la Villeneuve-sur-Gravois, moyennant 650 livres payables moitié à la Madeleine, moitié à l'achèvement des travaux., 19 juillet 1641 - 22 juillet 1641; MC/ET/XII/74
      1641, 22 juillet. Quittance de 320 livres.